臺灣高雄地方法院刑事判決　　　　　　　 96年度訴字第888號
公　訴　人　臺灣高雄地方法院檢察署檢察官
被　　　告　乙○○
上列被告因違反毒品危害防制條例案件，經檢察官提起公訴（96
年度毒偵字第918 號、96年度毒偵字第1219號），被告於本院準
備程序中為有罪之陳述，經合議庭裁定由受命法官依簡式審判程
序獨任審理，本院判決如下：
    主  文
乙○○施用第一級毒品，累犯，處有期徒刑壹年貳月，扣案之第
一級毒品海洛因壹小包（檢驗前淨重零點零伍公克，檢驗後淨重
零點零貳參公克），沒收銷燬之，扣案注射針筒壹支，沒收之；
又施用第一級毒品，累犯，處有期徒刑壹年貳月，扣案之第一級
毒品海洛因壹小包（檢驗前淨重零點零壹柒公克，檢驗後淨重零
點零零壹公克），沒收銷燬之。應執行有期徒刑貳年貳月，扣案
之第一級毒品海洛因貳小包（檢驗前淨重零點零陸柒公克，檢驗
後淨重零點零貳肆公克），沒收銷燬之，扣案注射針筒壹支，沒
收之。
    事 實 及 理 由
一、乙○○於民國87年間因施用毒品案件，經本院裁定命入勒戒
    處所施以觀察勒戒，勒戒期滿因有繼續施用毒品傾向，復經
    本院裁定命入戒治處所施以強制戒治，於87年12月22日因停
    止戒治處分釋放出所，於88年7 月17日期滿執行完畢，而於
    88年間復因施用毒品案件，經本院裁定命入戒治處所施以強
    制戒治，並經停止戒治處分及撤銷停止戒治處分，於90年 4
    月3 日執行完畢，翌日因執行有期徒刑移監出所，再於91年
    間因施用毒品案件，經本院裁定命入戒治處所施以強制戒治
    ，於91年12月19日因停止戒治處分釋放出所，於92年7 月18
    日期滿執行完畢；另於94年間因施用毒品案件，經本院以94
    年度訴字第1419號判決有期徒刑1 年4 月確定，於95年12月
    19日縮短刑期執行完畢。詎猶不知悔改，明知海洛因係毒品
    危害防制條例第2 條第2 項所列之第一級毒品，不得非法持
    有、施用，仍於上開強制戒治執行完畢釋放後5 年內，基於
    施用第一級毒品海洛因之犯意，於96年1 月7 日晚上8 時許
    ，在其位於高雄市○○區○○路79巷2 弄4 號2 樓之住處，
    將第一級毒品海洛因摻水以注射針筒注射手臂靜脈之方式，
    施用第一級毒品海洛因1 次；另基於施用第一級毒品海洛因
    之犯意，於96年1 月23日上午8 時許，在其上開住處，將第
    一級毒品海洛因摻水以注射針筒注射手臂靜脈之方式，施用
    第一級毒品海洛因1 次。嗣於96年1 月8 日下午3 時50分許
    ，在高雄市○○區○○街180 巷口為警查獲，並扣得第一級
    毒品海洛因1 小包（檢驗前淨重0.05公克，檢驗後淨重0.02
    3 公克）及注射針筒1 支；又於96年1 月23日下午3 時許，
    在高雄市○○區○○街與中愛路口為警查獲，扣得第一級毒
    品海洛因1 小包（檢驗前淨重0.017 公克，檢驗後淨重0.00
    1 公克），並均經乙○○同意採尿送驗查獲。
二、本件被告乙○○所犯為死刑、無刑徒刑或最輕本刑為3 年以
    上有期徒刑以外之罪，其於準備程序中就被訴犯罪事實，為
    有罪之陳述，經法官告知簡式審判程序之旨，並聽取當事人
    之意見後，依刑事訴訟法第273 條之1 第1 項規定，裁定由
    受命法官獨任進行簡式審判程序，合先指明。
三、上揭犯罪事實，業據被告乙○○於警詢、檢察官訊問及本院
    審理時均坦承不諱，且有第一級毒品海洛因2 小包（檢驗前
    淨重0.067 公克，檢驗後淨重0.024 公克）及注射針筒1 支
    扣案可稽，並有高雄市立凱旋醫院96年1 月22日、2 月5 日
    濫用藥物尿液檢驗報告各1 紙、高雄市立凱旋醫院96年1 月
    29日、2 月5 日濫用藥物成品檢驗鑑定書各1 紙、真實姓名
    對照表2 份、扣押筆錄、扣押物品目錄表各2 份、臺灣高雄
    地方法院檢察署刑案查註紀錄表及臺灣高等法院被告全國前
    案紀錄表各1 紙附卷可稽。又被告於87年間因施用毒品案件
    ，經本院裁定命入勒戒處所施以觀察勒戒，勒戒期滿因有繼
    續施用毒品傾向，復經本院裁定命入戒治處所施以強制戒治
    ，於87年12月22日因停止戒治處分釋放出所，於88年7 月17
    日期滿執行完畢，而於88年間復因施用毒品案件，經本院裁
    定命入戒治處所施以強制戒治，並經停止戒治處分及撤銷停
    止戒治處分，於90年4 月3 日執行完畢，翌日因執行有期徒
    刑移監出所，再於91年間因施用毒品案件，經本院裁定命入
    戒治處所施以強制戒治，於91年12月19日因停止戒治處分釋
    放出所，於92年7 月18日期滿執行完畢之事實，有臺灣高雄
    地方法院檢察署刑案查註紀錄表及臺灣高等法院被告全國前
    案紀錄表各1 紙附卷可稽，是被告確係於觀察勒戒執行完畢
    釋放後，5 年內又為本件施用第一級毒品海洛因之犯行甚明
    ；從而，本案事證明確，被告犯行堪予認定，應依法論科。
四、查海洛因係毒品危害防制條例第2 條第2 項所稱之第一級毒
    品，不得非法持有及施用。核被告所為，係犯毒品危害防制
    條例第10條第1 項之施用第一級毒品罪。被告持有第一級毒
    品海洛因之低度行為，已為施用之高度行為所吸收，不另論
    罪。被告所犯上開2 次施用第一級毒品犯行，犯意各別，罪
    名互殊，應分論併罰。公訴意旨認被告上開2 犯行係屬集合
    犯之單純一罪云云，然所謂集合犯，乃在構成要件上本即預
    定有複數之同種行為反覆實施之犯罪，而被告前後2 次吸食
    第一級毒品海洛因之行為，雖為複數行為，惟其並未具備預
    先反覆實施之犯意甚為明確，自非集合犯之裁判上一罪，公
    訴意旨容有誤會，應予指明。另被告前於94年間因施用毒品
    案件，經本院以94年度訴字第1419號判決有期徒刑1 年4 月
    確定，於95年12月19日縮短刑期執行完畢，有臺灣高等法院
    被告全國前案紀錄表1 紙附卷可稽，被告於上開有期徒刑執
    行完畢5 年內，故意再犯本件有期徒刑以上之罪，為累犯，
    應依刑法第47條第1 項規定，加重其刑。爰審酌被告曾觸犯
    施用毒品之犯行，雖多次經強制戒治程式，仍未能斷戒施用
    毒品惡習，顯見其戒治意志不堅，缺乏勒戒動機，本應從重
    量刑以收刑罰教化之效。惟念其施用毒品係對己身殘害，並
    未造成他人具體危害，且能於犯後坦承犯行，態度尚稱良好
    等一切情狀，酌情分別量處如主文所示之刑，並定其應執行
    之刑，以示儆懲。至扣案之海洛因2 小包（檢驗前淨重0.06
    7 公克，檢驗後淨重0.024 公克），經鑑定結果，係屬毒品
    危害防制條例第2 條第2 項所稱之第一級毒品，有高雄市立
    凱旋醫院96年1 月29日、2 月5 日濫用藥物成品檢驗鑑定書
    各1 紙在卷可參，應依毒品危害防制條例第18條第1 項前段
    規定宣告沒收銷燬之。另扣案注射針筒1 支，係被告所有供
    其施用毒品所用之物，有被告96年1 月8 日扣押筆錄及扣押
    物品目錄表各1 紙在卷可稽，爰依刑法第38條第1 項第2 款
    宣告沒收，併此敘明。
據上論斷，應依刑事訴訟法第273 條之1 第1 項、第284 條之 1
、第299 條第1 項前段，毒品危害防制條例第10條第1 項、第18
條第1 項前段，刑法第11條、第47條第1 項、第38條第1 項第 2
款、第51條第5 款，判決如主文。
本案經檢察官甲○○到庭執行職務。
中　　華　　民　　國　　96　　年　　3 　　月　　30　　日
                  鳳山刑事第一庭      法　官  陳盈吉
以上正本證明與原本無異。
如不服本判決，應於判決送達後10日內，向本院提出上訴狀。
中　　華　　民　　國　　96　　年　　3 　　月　　30　　日
 　　　　　　　　　　　　　　　       書記官  吳俊達
附錄本判決論罪科刑法條：
毒品危害防制條例第10條
施用第1級毒品者，處6月以上5年以下有期徒刑。
施用第2級毒品者，處3年以下有期徒刑。
